臺灣士林地方法院刑事判決　　　　　　　 94年度易字第145號
公　訴　人　臺灣士林地方法院檢察署檢察官
被　　　告　乙○○
上列被告因恐嚇取財案件，經檢察官提起公訴（93年度偵字第18
8 號），經本院訊問被告後，本院合議庭裁定認本件宜由受命法
官獨任以簡式審判程序審理並判決如下：
    主  文
乙○○共同連續意圖為自己不法之所有，以恐嚇使人將本人之物
交付，處有期徒刑壹年。
    事  實
一、乙○○與曾明仁（業已死亡，所涉恐嚇取財部分另由檢察官
    為不起訴處分確定），於民國92年9 月8 日晚上7 時許，因
    乙○○所有車牌號碼DQ-9226 號自用小客車故障，共同前往
    臺北市○○區○○路3 段238 號甲○○經營之「憶福輪胎行
    」，請求甲○○將車輛修復。甲○○於92年9 月12日中午12
    時許，將車輛修復後交還曾明仁，然車輛行駛不久後，曾明
    仁復告知甲○○車輛於臺北縣三重市○○路附近故障，甲○
    ○前往現場處理，因見車內駕駛座旁置有刀械1 把，不敢進
    一步修車，而退還修車費用新臺幣（下同）2 千元予曾明仁
    。曾明仁因而認為甲○○老實可欺，遂與乙○○謀議欲以車
    輛修復瑕疵為藉口向甲○○恐嚇錢財，明知甲○○對於前開
    汽車並無任何應負責之修復瑕疵，且其2 人對於前開汽車亦
    無任何支出額外修復費用之意，竟仍共同基於意圖為自己不
    法所有之概括犯意聯絡，由乙○○先以電話藉詞要求甲○○
    賠償車輛修復費用8 千元，並以：若不付錢，就要讓甲○○
    之輪胎店無法經營下去等加害甲○○身體、財產之脅迫言語
    恐嚇甲○○，致使甲○○因小本經營店面不願惹麻煩而心生
    畏懼應允後，再由曾明仁與甲○○相約於92年9 月15日，在
    臺北市○○區○○路3 段238 號對面，由甲○○將8 千元之
    賠償金額交付曾明仁。得手後，2 人更食髓知味，明知前開
    汽車早已不在其等持有當中，且其等亦無出賣汽車之真意，
    僅係欲借賣車勒索錢財，復於92年10月9 日，與不知情之友
    人李永釧（所涉恐嚇取財部分另檢察官為不起訴處分）前往
    甲○○經營之「億福輪胎行」內，藉詞前開車輛修復費用甚
    高，要求甲○○給付1 萬5 千元買下前開汽車，並出言「如
    果報警，就讓你關門」等語等加害甲○○財產之恐嚇之言詞
    ，並以如同黑社會一般之凶惡態度、舉動，致使甲○○因而
    心生畏懼，再度交付1 萬5 千元予乙○○等人。之後，乙○
    ○、曾明仁見甲○○人善可欺，屢次取款得逞，有機可趁，
    遂得寸進尺又於92年10月18日，共同前往甲○○經營之「億
    福輪胎行」，將甲○○圍住，曾明仁並向甲○○出言「我朋
    友（乙○○）有帶槍來，你好好跟人家處理」等暗示若不付
    款將加害甲○○之恐嚇言詞，向甲○○索取不法錢財，致甲
    ○○心生畏懼，為免生命身體受害及無法順利經營輪胎行之
    業務，將身上僅剩之4 千元交付曾明仁，並要乙○○、曾明
    仁於同日下午5 時許，待向鄰居借得6 千元後，再前來取款
    ，甲○○向鄰居借款時，鄰人告以應報警處理，甲○○始報
    警處理，嗣經曾明仁於92年10月18日下午5 時許，前往拿取
    6 千元之恐嚇所得之款項後，為警當場查獲，始悉上情。而
    乙○○、曾明仁得手上開款項，均自行吃喝玩樂，花用殆盡
    。
二、案經甲○○訴由臺北市政府警察局南港分局報請臺灣士林地
    方法院檢察署檢察官偵查起訴。
    理  由
一、上開犯罪事實業據被告乙○○於本院準備程序、審理時坦承
    不諱（本院卷第29頁訊問筆錄、第32至37頁審判筆錄），核
    與同案共犯曾明仁於警訊、偵查中所述（偵查卷第81至90頁
    偵訊筆錄、核退卷第5 至7 頁參照）、告訴人甲○○於警訊
    中及偵查中指訴（偵查卷第51至53頁、第59至61頁、第70至
    80頁偵訊筆錄、第156 至158 頁訊問筆錄參照）、證人即告
    訴人之配偶陳淑文於警訊中之證述（偵查卷第54至58頁訊問
    筆錄參照）情節相符，並有被告所持有之0000000000號行動
    電話雙向通聯紀錄（偵查卷第8 至11頁參照）在卷可稽，應
    可認定。本件事證明確，被告犯行洵堪認定，應依法論科。
二、核被告乙○○係犯刑法第346 條第1 項之恐嚇取財罪。被告
    乙○○與曾明仁就恐嚇取財犯行有犯意聯絡及行為分擔，為
    共同正犯。犯意聯絡及行為分擔，同為共同正犯。被告乙○
    ○先後多次恐嚇取財既遂犯行，時間緊接，方法相同，觸犯
    構成要件相同之罪，顯係基於概括犯意為之，為連續犯，爰
    依刑法第56條之規定，並加重其刑。爰審酌被告乙○○有多
    項違反麻醉藥品管理條例、肅清煙毒條例、偽造文書等犯罪
    前科，經執行假釋後，復撤銷假釋（現正執行殘刑），有臺
    灣高等法院被告全國前案紀錄表在卷可稽，素行不佳，且正
    值壯年，不思循正途獲取財物，竟以恐嚇取財手段脅迫店家
    勒索錢財，對於正當合法經營商業之被害人身心創傷甚鉅，
    對社會治安危害非輕，然其犯罪後業已坦承犯行，態度尚稱
    良好，並其犯罪之手段，犯罪時所受之刺激、品性、生活狀
    況、智識程度等一切情狀，量處如主文所示之刑，以示懲儆
    。
三、據上論斷，應依刑事訴訟法第273 條之1 第1 項、第299 條
    第1 項前段，刑法第28條、第56條、第346 條第1 項，罰金
    罰鍰提高標準條例第1 條前段，判決如主文。
本案經檢察官盧美如到庭執行職務。
中　　華　　民　　國　　94　　年　　4 　　月　　14　　日
                  刑事第七庭法  官  王沛雷
以上正本證明與原本無異。
如不服本判決，應於判決送達後10日內，向本院提出上訴狀。
                            書記官  詹志鵬
中　　華　　民　　國　　94　　年　　4 　　月　　15　　日
附錄本判決論罪科刑依據之法條：
中華民國刑法第346 條：
  (單純恐嚇罪)
  意圖為自己或第 3 人不法之所有，以恐嚇使人將本人或第 3 人
  之物交付者，處六月以上五年以下有期徒刑，得併科1000元以
  下罰金。
  以前項方法得財產上不法之利益，或使第 3 人得之者，亦同。
  前二項之未遂犯罰之。
